# 执行小企业会计准则对上市有影响吗

提问人：lzy19821007c 时间：2016-06-01 10:52:06
客户2013-2015年执行小企业会计准则， 2016 年改为执行企业会计准则，拟 2015 年-2018作为申报期申报上市，申报表应对 2015 年进行追溯调整，调整后的报表与原始报表存在差异，此差异是否对上市产生不利影响？

回答人：chenyiwei
要考虑： 1 、该差异是否确实属于两套准则之间的差异所导致，还是在原小企业会计准则下的差错； 2 、差异的原因，是否为故意或过失，是否涉及舞弊，是否表明内控存在缺陷； 3 、 2015 年度执行小企业会计准则，是否符合该准则对实施范围的规定，是否属于不当执行小企业准则。